# 请教陈版，分步合并问题

提问人：cpazhcw 时间：2010-07-13 20:28:05
B是A的子公司，C是B的联营企业，BC之间存在顺流交易。B在核算投资收益时，已经扣除未实现内部交易损益，A在编制合并报表时，根据准则也做了如下调整;借;营业收入；贷营业成本和投资收益。 2010 年B对C增资，C成为其子公司。该种情况下，A、B在编制合并报表时，对已经确认了的未实现内部交易损益该如何处理？

回答人：chenyiwei
回复 楼主 cpazhcw 的帖子假定构成非同一控制下企业合并，则C在纳入A、B的合并范围时，其各项可辨认资产、负债是以购买日（即A、B取得其控制权的日期）的公允价值计量的，因此自购买日之后，在编制合并报表时应当不存在继续进行抵销的问题。按照目前的中国企业会计准则规定，购买日应当对原先作为联营企业持有的股权进行重新计量，与原账面价值之间的差额计入资本公积处理，所以这部分内部交易未实现损益在合并报表上实际上形成了购买方于购买日确认的资本公积的一部分，需到以后丧失对C的控制权时才能计入损益。 根据国际准则的最新修订以及《企业会计准则解释第 4 号》的征求意见稿规定，在取得控制权之日，B应当对原先对C的长期股权投资按购买日公允价值重新计量，重新计量的差额计入当期损益而不是资本公积，这样就视同内部交易损益已经完全实现。